【裁判字號】    97,交易,462
【裁判日期】    970821
【裁判案由】    過失傷害
【裁判全文】
臺灣臺中地方法院刑事判決             97年度交易字第462號
公  訴  人  臺灣臺中地方法院檢察署檢察官
被      告  甲○○
上列被告因過失傷害案件，經檢察官提起公訴（九十七年度偵字
第一○九八○號），本院判決如下：
    主    文
甲○○因過失傷害人，處有期徒刑月，如易科罰金，以新臺幣
壹仟元折算壹日。
    犯罪事實
一、甲○○未考領重型機車駕駛執照，竟於民國（下同）九十七
    年一月九日晚上九時十二分許，無照騎乘車牌號碼PM5-381
    號重型機車，沿臺中縣大肚鄉○○路由南往北方向行駛，途
    經大肚鄉○○路一六四號前時，本應注意車前狀況，並隨時
    採取必要之安全措施，而依當時天候晴，夜間有照明，路面
    為柏油、乾燥、無缺陷及無障礙物，視距良好，又無不能注
    意之情形，詎其能注意，竟疏未注意車前狀況，猶貿然行駛
    ，因而自後撞擊在前方行走於路面邊線外之行人丙○○，使
    丙○○倒地，致丙○○受有第一腰椎粉碎性骨折、左第五趾
    近端指骨骨折等傷害。甲○○則於肇事後因受傷經救護車送
    往沙鹿光田綜合醫院治療時，在未經有偵查權之機關或公務
    員發覺為犯嫌前，向到該醫院處理本件車禍之台中縣警察局
    烏日分局大肚分駐所警員陳志彬自首即陳明其為肇事者及肇
    事經過，並願接受裁判。
二、案經丙○○訴由臺中縣警察局烏日分局報請臺灣臺中地方法
    院檢察署檢察官偵查起訴。
    理    由
一、訊之被告甲○○固坦承未考領重型機車駕駛執照，而於前開
    時地，無照騎乘車牌號碼PM5-381號重型機車，然矢口否認
    有何過失傷害犯行，辯稱：伊不知是否有撞到丙○○，並無
    過失云云。惟查上開時地，丙○○從臺中縣大肚鄉○○路一
    六四號附近全家便利商店買便當出來，穿著一件粉紅色外套
    ，並走在路邊（機車優先道的外面）欲返回同在一邊之住處
    ，惟遭被告騎乘機車未煞車從後面撞擊，因而倒地受傷等情
    ，業據證人即告訴人丙○○於本院審理時具結證述綦詳，並
    有道路交通事故現場圖、道路交通事故調查報告表（一）（
    二）、現場及機車照片計十一張、告訴人提出之光田綜合醫
    院診斷證明書一紙附卷足憑。按汽車行駛時，駕駛人應注意
    車前狀況，並隨時採取必要之安全措施，道路交通安全規則
    第九十四條第三項定有明文。經查本件被告於前開時地騎乘
    上開機車，本應注意遵守上開規定，而依當時天候晴，夜間
    有照明，路面為柏油、乾燥、無缺陷及無障礙物，視距良好
    ，有道路交通事故調查報告表（一）附卷可查，又無不能注
    意之情形，詎其能注意，竟疏未注意車前狀況，猶貿然行駛
    ，因而肇事，致告訴人受有如事實欄所載傷害，足見被告確
    有過失，且其過失行為與告訴人受傷間具有相當因果關係。
    是被告上開所辯，無非事後卸責之詞，不足採信。事證明確
    ，其過失傷害犯行堪以認定。
二、核被告甲○○所為，係犯刑法第二百八十四條第一項前段之
    過失傷害罪。被告無重型機車駕駛執照仍騎乘上開機車，因
    而致告訴人受傷，依法應負過失傷害罪責，依道路交通管理
    處罰條例第八十六條第一項規定，應加重其刑。又被告於肇
    事後因受傷經救護車送往沙鹿光田綜合醫院治療時，在未經
    有偵查權之機關或公務員發覺為犯嫌前，向到該醫院處理本
    件車禍之台中縣警察局烏日分局大肚分駐所警員陳志彬陳明
    其為肇事者及肇事經過等情，此有警員陳志彬出具之臺中縣
    警察局道路交通事故肇事人自首情形紀錄表一份附卷可稽，
    足認被告係自首而接受裁判，依刑法第六十二條前段規定減
    輕其刑，並依規定先加後減。爰審酌被告於肇事後迄今尚未
    與告訴人達成和解賠償損害，及其過失程度，告訴人所受傷
    害程度與被告犯後否認犯行，態度尚非良好等一切情狀，量
    處如主文所示之刑，並諭知易科罰金之折算標準，以示懲儆
    。
三、據上論斷，應依刑事訴訟法第二百九十九條第一項前段，道
    路交通管理處罰條例第八十六條第一項，刑法第二百八十四
    條第一項前段、第六十二條前段、第四十一條第一項前段，
    刑法施行法第一條之一，判決如主文。
本案經檢察官乙○○到庭執行職務。
中    華    民    國    97    年    8     月    21    日
                  刑事第一庭    法  官  朱光國
上正本證明與原本無異。
如不服本判決，應於收受送達後10日內向本院提出上訴書狀（應
敘述具體理由並附繕本）。
上訴書狀如未敘述理由，應於上訴期間屆滿後20日內補提理由書
於本院。
                                書記官  張孝妃
中    華    民    國    97    年    8     月    21    日
附錄論罪科刑法條
刑法第284條第1項：
因過失傷害人者，處 6 月以下有期徒刑、拘役或 5 百元以下罰
金，致重傷者，處1年以下有期徒刑、拘役或5百元以下罰金。


司法院資訊處製作；財團法人民間司法改革基金會備份。
